<?xml version='1.0' encoding='utf-8'?>
<verb default="comhrialaigh" disambig="">
  <verbalNoun default="comhrialú" />
  <verbalAdjective default="comhrialaithe" />
  <tenseForm default="comhrialaigh" tense="Past" dependency="Indep" person="Base" />
  <tenseForm default="comhrialaíomar" tense="Past" dependency="Indep" person="Pl1" />
  <tenseForm default="comhrialaíodar" tense="Past" dependency="Indep" person="Pl3" />
  <tenseForm default="comhrialaíodh" tense="Past" dependency="Indep" person="Auto" />
  <tenseForm default="comhrialaigh" tense="Past" dependency="Dep" person="Base" />
  <tenseForm default="comhrialaíomar" tense="Past" dependency="Dep" person="Pl1" />
  <tenseForm default="comhrialaíodar" tense="Past" dependency="Dep" person="Pl3" />
  <tenseForm default="comhrialaíodh" tense="Past" dependency="Dep" person="Auto" />
  <tenseForm default="comhrialaíodh" tense="PastCont" dependency="Indep" person="Base" />
  <tenseForm default="comhrialaínn" tense="PastCont" dependency="Indep" person="Sg1" />
  <tenseForm default="comhrialaíteá" tense="PastCont" dependency="Indep" person="Sg2" />
  <tenseForm default="comhrialaímis" tense="PastCont" dependency="Indep" person="Pl1" />
  <tenseForm default="comhrialaídís" tense="PastCont" dependency="Indep" person="Pl3" />
  <tenseForm default="comhrialaítí" tense="PastCont" dependency="Indep" person="Auto" />
  <tenseForm default="comhrialaíodh" tense="PastCont" dependency="Dep" person="Base" />
  <tenseForm default="comhrialaínn" tense="PastCont" dependency="Dep" person="Sg1" />
  <tenseForm default="comhrialaíteá" tense="PastCont" dependency="Dep" person="Sg2" />
  <tenseForm default="comhrialaímis" tense="PastCont" dependency="Dep" person="Pl1" />
  <tenseForm default="comhrialaídís" tense="PastCont" dependency="Dep" person="Pl3" />
  <tenseForm default="comhrialaítí" tense="PastCont" dependency="Dep" person="Auto" />
  <tenseForm default="comhrialaíonn" tense="PresCont" dependency="Indep" person="Base" />
  <tenseForm default="comhrialaím" tense="PresCont" dependency="Indep" person="Sg1" />
  <tenseForm default="comhrialaímid" tense="PresCont" dependency="Indep" person="Pl1" />
  <tenseForm default="comhrialaítear" tense="PresCont" dependency="Indep" person="Auto" />
  <tenseForm default="comhrialaíonn" tense="PresCont" dependency="Dep" person="Base" />
  <tenseForm default="comhrialaím" tense="PresCont" dependency="Dep" person="Sg1" />
  <tenseForm default="comhrialaímid" tense="PresCont" dependency="Dep" person="Pl1" />
  <tenseForm default="comhrialaítear" tense="PresCont" dependency="Dep" person="Auto" />
  <tenseForm default="comhrialóidh" tense="Fut" dependency="Indep" person="Base" />
  <tenseForm default="comhrialóimid" tense="Fut" dependency="Indep" person="Pl1" />
  <tenseForm default="comhrialófar" tense="Fut" dependency="Indep" person="Auto" />
  <tenseForm default="comhrialóidh" tense="Fut" dependency="Dep" person="Base" />
  <tenseForm default="comhrialóimid" tense="Fut" dependency="Dep" person="Pl1" />
  <tenseForm default="comhrialófar" tense="Fut" dependency="Dep" person="Auto" />
  <tenseForm default="comhrialódh" tense="Cond" dependency="Indep" person="Base" />
  <tenseForm default="comhrialóinn" tense="Cond" dependency="Indep" person="Sg1" />
  <tenseForm default="comhrialófá" tense="Cond" dependency="Indep" person="Sg2" />
  <tenseForm default="comhrialóimis" tense="Cond" dependency="Indep" person="Pl1" />
  <tenseForm default="comhrialóidís" tense="Cond" dependency="Indep" person="Pl3" />
  <tenseForm default="comhrialófaí" tense="Cond" dependency="Indep" person="Auto" />
  <tenseForm default="comhrialódh" tense="Cond" dependency="Dep" person="Base" />
  <tenseForm default="comhrialóinn" tense="Cond" dependency="Dep" person="Sg1" />
  <tenseForm default="comhrialófá" tense="Cond" dependency="Dep" person="Sg2" />
  <tenseForm default="comhrialóimis" tense="Cond" dependency="Dep" person="Pl1" />
  <tenseForm default="comhrialóidís" tense="Cond" dependency="Dep" person="Pl3" />
  <tenseForm default="comhrialófaí" tense="Cond" dependency="Dep" person="Auto" />
  <moodForm default="comhrialaíodh" mood="Imper" person="Base" />
  <moodForm default="comhrialaím" mood="Imper" person="Sg1" />
  <moodForm default="comhrialaigh" mood="Imper" person="Sg2" />
  <moodForm default="comhrialaímis" mood="Imper" person="Pl1" />
  <moodForm default="comhrialaígí" mood="Imper" person="Pl2" />
  <moodForm default="comhrialaídís" mood="Imper" person="Pl3" />
  <moodForm default="comhrialaítear" mood="Imper" person="Auto" />
  <moodForm default="comhrialaí" mood="Subj" person="Base" />
  <moodForm default="comhrialaímid" mood="Subj" person="Pl1" />
  <moodForm default="comhrialaítear" mood="Subj" person="Auto" />
</verb>
